【裁判字號】    99,易,298
【裁判日期】    991119
【裁判案由】    違反性騷擾防治法
【裁判全文】
臺灣宜蘭地方法院刑事判決               99年度易字第298號
公  訴  人  臺灣宜蘭地方法院檢察署檢察官
被      告  丙○○
選任辯護人  余鑑昌律師
上列被告因違反性騷擾防治法案件，經檢察官提起公訴（98年度
偵字第4936號），本院判決如下：
    主  文
丙○○犯性騷擾防治法第二十五條第一項之性騷擾罪，處有期徒
刑陸月，如易科罰金，以新臺幣壹仟元折算壹日。
    犯 罪 事 實
一、丙○○於民國98年11月5日下午2時許，邀集代號00000000（
    真實姓名年籍詳卷，以下簡稱甲女)及甲女之友人代號00000
    000甲（真實姓名年籍詳卷，以下簡稱乙女）、代號00000000
    乙（真實姓名年籍詳卷，以下簡稱丙女）及另一名姓名年籍
    不詳之成年女子共同宜蘭縣大同鄉玉蘭茶園泡茶唱歌，於用
    餐之前，丙○○邀請甲女共同至玉蘭茶園觀景臺欣賞風景，
    丙○○趁甲女不及抗拒之際，竟基於性騷擾之意圖，先以手
    撫摸甲女背部內衣扣環處及摟甲女腰部，復於2人返回茶園
    餐廳內用餐過程中，以手放置在甲女大腿上來回游移，而觸
    摸其身體隱私處，嗣因甲女感到不適而躲避拒絕。
二、案經甲女訴由宜蘭縣警察局移送臺灣宜蘭地方法院檢察署檢
    察官偵查起訴。
    理  由
壹、證據能力部分：
    按被告以外之人於審判外之言詞或書面陳述，除法律有規定
    者外，不得作為證據，刑事訴訟法第159條第1項定有明文。
    查證人甲女、乙女、丙女於警詢中之陳述，屬於被告以外之
    人於審判外之陳述，被告及辯護人並已否認上開陳述之證據
    能力，復無刑事訴訟法第159條之2至第159條之5例外得為證
    據之情形，則依上開法條規定，證人甲女、乙女、丙女於警
    詢中之陳述，無證據能力。
貳、實體部分：
一、訊據被告固坦認有於上開時地與證人甲女、乙女、丙女至玉
    蘭茶園用餐等情不諱，惟矢口否認有何性騷擾之犯行，辯稱
    ：伊只是下階梯時有輕搭一下她的肩膀跟輕拉他的手，但是
    沒有摟她的腰也沒有摸她的大腿云云。經查：
（一）上開犯罪事實，業據證人甲女於本院審理時證稱：「去玉
      蘭茶園後被告約我去觀景瞭望台，被告邊走邊摟我的腰，
      說茶園是他朋友的，他本來也要和老闆合夥做民宿，可是
      沒有談成，後來被告說他要帶我去他果園那邊度蜜月，我
      說我已經結婚了，要渡什麼蜜月，被告就摸我，說他比我
      老公強，他說的意思可能是身體、金錢，他說他體力很好
      ，還有果園，他說這些話很曖昧。他摟我的腰，還在我內
      衣的扣環處摸來摸去，好像在愛撫，我有推開被告，但是
      被告又靠過來...回去吃菜的時候，我坐在被告左邊，被
      告用左手摸我的右腿，被告是用撫摸的，他是上下上下這
      樣撫摸，讓我非常不舒服，他是撫摸我大腿接近胯下的地
      方」等語（見本院卷第53-54頁筆錄），核與其於偵查中
      所為證述之情節均相符合，堪認證人甲女所為證述之情節
      非虛，且依當日同行之證人乙女於本院審理時證稱：「我
      是站在後面時，我有看到被告的手搭在甲女的肩上，甲女
      有用手揮開，因為這是大動作，所以比較清楚」等語（見
      本院卷第63頁筆錄），證人丙女亦於本院審理時證稱：「
      我看到是被告和甲女走在一起，我有看到甲女推開被告，
      而被告有搭甲女的肩膀，也有摟甲女的腰」等語（見本院
      卷第67頁筆錄），可知被告當日確有將手搭在證人甲女之
      肩上及腰間，而遭證人甲女揮開等情無誤，則若被告僅係
      單純因怕滑倒而輕搭證人甲女之肩膀並非意圖性騷擾證人
      甲女，證人甲女何以有揮開被告之必要？故可見被告實有
      意圖性騷擾而觸摸證人甲女之行為無誤。
（二）被告雖否認其有對證人甲女口出黃色笑話，或講述性方面
      之情事，否則證人甲女何以願意連續3天與被告碰面云云
      ，然依證人丙女於偵查中證述：「98年11月5日再次陪同
      被害人與被告去談論土地買賣，席間被告常常講黃色笑話
      ，或談論與他人發生性行為的事情。」等語明確（見98年
      度偵字第4936號卷第23-14頁筆錄），且依證人甲女於本
      院審理時證稱：「因為被告有說土地仲介的事情，我雖然
      很害怕，但是還是很高興，因為可以多一個案子，所以我
      請乙女、丙女陪我去」等語在卷（見本院卷第56頁筆錄）
      ，核與證人甲女與證人丙女所為證述之情節相符，可知證
      人甲女確係以為被告要委託土地仲介之事情，始同意前往
      與被告碰面，更因害怕之故而邀同證人乙女、丙女陪同前
      往無誤，更可徵證人甲女前開證述之情節為真實，則以被
      告對證人甲女撫摸背部內衣扣環處、摟其腰部及撫摸大腿
      ，復又對證人甲女講述上開關於性方面之言詞，實可認被
      告係基於性騷擾之意圖而為觸摸證人甲女之行為無誤，被
      告空言辯稱並未性騷擾云云，自屬無據。
（三）綜上所述，本件事證明確，被告意圖性騷擾而觸摸被害人
      身體隱私處之犯行堪以認定，應依法論科。
二、核被告所為，係違反性騷擾防治法第25條第1項之性騷擾罪
    。爰審酌被告之素行、意圖性騷擾而對女性為觸摸身體私密
    處之行為，對於被害人之侵害及犯後之態度等一切情狀，量
    處如主文所示之刑，並諭知易科罰金之折算標準。
據上論斷，應依刑事訴訟法第299條第1項前段，性騷擾防治法第
25條1項，刑法第11條前段、第41條第1項前段，判決如主文。
本案經檢察官劉惟宗到庭執行職務。
中    華    民    國    99    年    11    月    19    日
                  刑事第三庭法  官  鄭貽馨  
以上正本證明與原本無異。
如不服本判決應於收受送達後十日內向本院提出上訴書狀，並應
敘述具體理由；其未敘述上述理由者，應於上訴期間屆滿後二十
日內向本院補提理由書(均須按他造當事人之人數附繕本)「切勿
逕送上級法院」。
                            書記官  高雪琴
中    華    民    國    99    年    11    月    19    日
附錄本案論罪科刑法條全文：
性騷擾防治法第25條第1項
意圖性騷擾，乘人不及抗拒而為親吻、擁抱或觸摸其臀部、胸部
或其他身體隱私處之行為者，處2年以下有期徒刑、拘役或科或
併科新臺幣10萬元以下罰金。

司法院資訊處製作；財團法人民間司法改革基金會備份。
